Roberto Moreira Diniz

Engenheiro de Dados

Cidade: Brasília, Brasil • Celular: +55 (61) 98234-0088 • LinkedIn: @s33ding Email: robertomdiniz@protonmail.com • Github: @s33ding

Sobre Mim

Sou um profissional de dados com quase três anos de atuação em engenharia de dados, sendo dois deles em regime de tempo integral. Tenho expertise no desenvolvimento de pipelines de dados escaláveis e eficientes, implementação de data lakes eficientes e orquestração de integração de dados em ambientes de nuvem. Aperfeiçoei minhas habilidades em PySpark, Análise Exploratória de Dados, arquitetura serverless, serviços da AWS Cloud, Docker e Linux. Gerencio rotinas de qualidade de dados e implemento testes automatizados para garantir a integridade dos dados. Atualmente, estou me preparando para a certificação AWS Developer e estudando para o exame KCNA, além de continuar minha formação em Machine Learning.

Experiência Profissional

Engenheiro de Dados (Tempo Integral)

Jul 2022 - Presente

Ti.Saúde

Criar pipelines de dados

Recife, Brasil

- Manter e construir sistemas de armazenamento de dados na nuvem, utilizados por outras áreas
- Analisar e extrair insights dos dados

Engenheiro de Dados (Estágio)

Nov 2021 - Abr 2022

Ministério das Comunicações (Governo)

Brasília, Distrito Federal, Brasil Apoiar a análise de problemas e soluções técnicas de integração de dados em projetos relacionados à conectividade de internet no território nacional

Formação Acadêmica

Bacharelado em Ciência de Dados e Inteligência Artificial

Fev 2021 - Presente

Instituto de Educação Superior de Brasília (IESB)

Bacharelado em Arquitetura e Urbanismo

Graduado em 16 de Setembro de 2020

Centro Universitário de Brasília (UniCEUB)

Competências Técnicas

- Programação: Python, SQL, Bash
- Nuvem: AWS (Boto3, Lambda, Glue, S3, EC2, AWS CLI, Terraform, VPC, RDS, Secret Manager, IAM, SSM, QuickSight, AWS Lake Formation, Amazon Athena, EventBridge, SNS, Rekognition, RedShift, DynamoDB)
- Bancos de Dados: PostgreSOL, MySOL, Redis, MongoDB, Hadoop
- Análise de Dados: Pandas, AED,

- Probabilidade, Estatística, Sympy, Scipy, Itertools, NumPy
- Processamento de Dados: Docker, Git, PySpark, Shell scripting, Regex, Vim, Airflow, Crontab
- Machine Learning: Scikit-learn, MLlib (Spark), spaCy
- Outros: Flask, Django, PowerBI, Plotly, MetaBase, Servidores Linux

Idiomas

Inglês: TOEFL (Out 2020) - Ver certificado: (Link)

Inglês: Casa Thomas Jefferson (Set 2017) - Ver certificado: (Link)